【裁判字號】    97,交上易,392
【裁判日期】    970703
【裁判案由】    過失傷害
【裁判全文】
臺灣高等法院臺南分院刑事判決       97年度交上易字第392號
上 訴 人
即 被 告  甲○○
上列上訴人因過失傷害案件，不服臺灣雲林地方法院97年度交易
字第56號中華民國97年 5月30日第一審判決（起訴案號：臺灣雲
林地方法院檢察署97年度偵字第 984號），提起上訴，本院判決
如下：
    主  文
上訴駁回。
    理  由
一、依刑事訴訟法第350條、第361條、第362條、第367條規定，
    不服地方法院之第一審判決而上訴者，須提出上訴書狀，並
    應敘述具體理由，為上訴必備之程式；其所提出之書狀未敘
    述上訴理由，或僅曾以言詞陳述上訴理由者，均應於上訴期
    間屆滿後20日內補提理由書於第一審法院。第一審法院經形
    式審查，認逾期未補提上訴理由者，應定期間先命補正；逾
    期未補正者，為上訴不合法律上之程式，應以裁定駁回。倘
    已提出上訴理由，但所提非屬具體理由者，則由第二審法院
    以上訴不合法律上之程式，判決駁回。而所謂具體理由，必
    係依據卷內既有訴訟資料或提出新事證，指摘或表明第一審
    判決有何採證認事、用法或量刑等足以影響判決本旨之不當
    或違法，而構成應予撤銷之具體事由，始克當之（例如：依
    憑證據法則具體指出所採證據何以不具證據能力，或依憑卷
    證資料，明確指出所為證據證明力之判斷如何違背經驗、論
    理法則）；倘僅泛言原判決認定事實錯誤、違背法令、量刑
    失之過重或輕縱，而未依上揭意旨指出具體事由，或形式上
    雖已指出具體事由，然該事由縱使屬實，亦不足以認為原判
    決有何不當或違法者（例如：對不具有調查必要性之證據，
    法院未依聲請調查亦未說明理由，或援用證據不當，但除去
    該證據仍應為同一事實之認定），皆難謂係具體理由，俾與
    第二審上訴制度旨在請求第二審法院撤銷、變更第一審不當
    或違法之判決，以實現個案救濟之立法目的相契合，並節制
    濫行上訴（ 最高法院97年度台上字第892號刑事判決意旨參
    照）。
二、本件上訴意旨略以：原審判決昧於事實、任意推定事實、對
    於上訴人即被告甲○○之證據漏而不採；又上訴人自認不對
    ，造成他人傷害並非上訴人所願，在第一審過程中，上訴人
    有利之陳述未被採信，難有信服之處；另上訴人工作每月僅
    1萬餘元（提出扣繳憑單1紙），尚有1子年幼、1父年邁須要
    照顧，再加房租費用等，根本不足生活所需，尚得加班、打
    零工貼補家用，實屬困難。爰不服原審判決提出上訴云云。
三、經查：
（一）上訴人即被告甲○○為以駕駛為業務之送貨人員，於民國
      （下同）96年8月5日17時許，駕駛車牌號碼 3272-HH號自
      用小貨車，沿雲林縣斗六市○○街由南往北方向行使，欲
      前往客戶營業處所送貨，行經斗六市○○街與南興街路口
      ，疏未注意其行向閃光紅燈號誌指示，停車再開，讓幹線
      道車優先通行後認為安全時，方得續行，且依當時情形，
      天氣為晴天，有日間自然光線，路面乾燥、無缺陷，亦無
      障礙物，視距良好，閃光號誌動作正常等，並無不能注意
      之情形，竟貿然駛入上開路口，適乙○○騎乘車牌號碼FV
      9-383 號重型機車，沿南興街由西往東方向行經該地，亦
      疏未注意其行向為閃光黃燈，應減速接近，注意安全，小
      心通過，亦貿然駛入該路口，致上訴人所駕小貨車左前車
      頭與乙○○上開機車右側車身發生碰撞，乙○○因而人車
      倒地，受有頭部外傷併左側頭皮挫傷、右側額顳部硬腦膜
      下出血、腦挫傷及腦水腫及下頜骨骨折等傷害。上訴人於
      事故發生後，停留現場，並向前往現場處理之員警承認肇
      事而自首。
（二）上訴人甲○○於原審審理時對上開事實供承不諱（見原審
      卷第21頁反面），原審法院以上訴人所犯為刑法第 284條
      第 2項前段從事業務之人，因業務上之過失傷害人罪，上
      訴人對於還沒有被發覺的犯罪自首而受裁判，應依刑法第
      62條前段規定減輕其刑，並審酌上訴人過失程度，及被害
      人受傷情形，與上訴人未能賠償被害人之損失等情形，處
      以有期徒刑 6月，並定易科罰金的折算標準。原審法院已
      詳敘認定上訴人犯罪事實之證據及理由，從形式上予之審
      查，並無違背法令之情形。
（三）上訴人甲○○提起上訴，僅泛以個人及家庭因素為不服原
      審判決之上訴理由，其上訴理由並未依據卷內訴訟資料，
      具體指摘原審判決關於認定事實、證據取捨、適用法律及
      量刑，有何違法或不當之處。依上揭說明，本件上訴不合
      上訴之法定要件，應予駁回，並不經言詞辯論為之。
四、依刑事訴訟法第367條前段、第372條，判決如主文。
中    華    民    國    97    年    7     月    3     日
                    刑事第三庭  審判長法  官  陳義仲
                                      法  官  宋明蒼
                                      法  官  蔡勝雄
以上正本證明與原本無異。
不得上訴。
                                      書記官  汪姿秀
中    華    民    國    97    年    7     月    3     日


司法院資訊處製作；財團法人民間司法改革基金會備份。
